【裁判字號】    89,易,2008
【裁判日期】    890926
【裁判案由】    竊盜
【裁判全文】
臺灣高雄地方法院刑事判決                        八十九年度易字第二八號
    公  訴  人  臺灣高雄地方法院檢察署檢察官
    被      告  乙○○
右列被告因竊盜案件，經檢察官提起公訴（八十九年度偵字第五一六八號），本院判
決如左：
    主  文
乙○○竊盜，累犯，處罰金壹仟伍佰元，如易服勞役，以參佰元折算壹日。
    事  實
一、乙○○曾犯違反麻醉藥品管理條例案件，經臺灣高雄地方法院判處有期徒刑六月
    確定，甫於民國（以下同）八十六年二月五日執行完畢，竟不知悔改，猶意圖為
    自己不法之所有，於八十九年二月二十五日上午六時許，在高雄市○○○路四０
    八號小北百貨公司內，利用購買其所需用之日用品之際，竊取染髮劑一瓶（價值
    新台幣三百九十九元），並將之藏匿於其所攜帶之黑色手提袋內。嗣乙○○將其
    所購買之日用品結帳後，於步出小北百貨公司店門口之際，因該店防竊警報器發
    出聲響，為該公司店員甲○○發現而報警查獲。
二、案經高雄市政府警察局三民第一分局移送臺灣高雄地方法院檢察署檢察官偵查起
    訴。
    理  由
一、訊據被告乙○○固不否認曾於右揭時間前往小北百貨公司購物，並曾取一瓶染髮
    劑置於其皮包中未付款，雖矢口否認有何犯行，辯稱：當日有吃安眠藥，精神恍
    惚，當時我還有買其他物品，我拿在手上結帳，但染髮劑是放在我包包裡，忘了
    付錢，並非有意竊盜云云；然查，證人即小北百貨公司之店員甲○○已於檢察官
    偵查及本院審理時分別證稱：當時是我們店內的防竊警報器發現有未結帳的貨品
    要出門，當時東西放在被告的提黑色手提袋內，店內的櫃台是在兩個出口中間，
    被告被查獲時，有承認竊盜，後來該染髮劑我們有取回等語（見偵查卷第二十六
    頁及本院八十九年七月七日訊問筆錄），況佐以當時被告尚有購買其他物品，均
    是拿在手中並有結帳，為何獨獨將該染髮劑在尚未結帳時即置於其皮包中，是其
    所辯不足採信。此外，並有贓物領據一紙附卷可稽，被告犯罪事證明確，犯行洵
    堪認定。
二、核被告乙○○所為，係犯刑法第三百二十條第一項竊盜罪。又被告乙○○曾犯違
    反麻醉藥品管理條例案件，經臺灣高雄地方法院判處有期徒刑六月確定，甫於八
    十六年二月五日執行完畢，有臺灣高等法院被告全國前案紀錄表一份在卷可稽，
    其於五年內再犯本件有期徒刑以上之罪，為累犯，爰依刑法第四十七條之規定，
    加重其刑。審酌被告雖否認犯行，係因貪圖小利方罹本件犯行，惟所竊得之財物
    價值非鉅，且所竊得之贓物業已由小北百貨公司職員領回，所造成之損害有限等
    一切情狀，量處如主文所示之罰金，併諭知易服勞役之折算標準，以為懲儆。
據上論斷，應依刑事訴訟法第二百九十九條第一項前段，刑法第三百二十條第一項、
第四十七條、第四十二條第二項，罰金罰鍰提高標準條例第一條前段、第二條，判決
如主文。
本案經檢察官呂建昌到庭執行職務。
中    華    民    國    八十九    年      九      月      二十六      日
                                  臺灣高雄地方法院刑事第六庭
                                      法  官    李怡諄
右正本證明與原本無異。
如不服本判決，應於判決送達後十日內，向本院提出上訴狀。
                                       書記官    陳福記
中    華    民    國      八十九      年      九      月      二十六   日
附錄本件論罪條文：刑法第三百二十條第一項
刑法第三百二十條
意圖為自己或第三人不法之所有，而竊取他人之動產者，為竊盜罪，處五年以下有期
徒刑、拘役或五百元以下罰金。
意圖為自己或第三人不法利益，而竊佔他人之不動產者，依前項之規定處斷。
前二項之未遂犯罰之。


司法院資訊處製作；財團法人民間司法改革基金會備份。
